臺灣桃園地方法院民事判決
111年度簡上字第149號
上  訴  人  黃麗蘭  

訴訟代理人  陳明煥律師
被  上訴人  黃佩珊  
上列當事人間請求修復漏水等事件，上訴人對於民國111年3月11
日本院110 年度桃簡字第1221 號判決提起一部上訴，並為上訴
聲明之減縮，本院於民國111 年10月11日言詞辯論終結，判決如
下：
    主    文
一、原判決關於命上訴人給付被上訴人逾新臺幣10萬元本息部分
    ，及該部分假執行之宣告，暨訴訟費用（除確定部分外）之
    裁判均廢棄。
二、上開廢棄部分，被上訴人在第一審之訴及假執行之聲請均駁
    回。
三、第一（除確定部分外）、二審訴訟費用由被上訴人負擔。
    事實及理由
壹、程序部分
　　按當事人對於第一審判決不服之程度，至第二審言詞辯論終
    結時為止，得擴張或變更之。又當事人於本案經終結判決後
    ，對不利其部分提起上訴，於上級審減縮上訴聲明，實質上
    與撤回減縮部分之上訴無異（最高法院107年度台聲字第544
    號裁定參照）。查原審被上訴人依民法第184 條第1 項、第
    191 條及第767條等法律關係，請求上訴人給付新臺幣（下
    同）36萬元，及自民事更正及追加狀繕本送達上訴人之翌日
    起至清償日止，按週年利率5％計算之利息，原審為被上訴人
    勝訴之判決，上訴人就超過8萬元本息部分不服提起上訴（
    見本院卷第7頁）， 嗣於本院審理中，減縮上訴聲明為：㈠
    原判決關於命上訴人給付超過10萬元本息部分廢棄。㈡上開
    廢棄部分，被上訴人於第一審之訴及假執行之宣告均駁回（
    見本院卷第39頁），合於前開規定，應予准許，減縮部分（
    即命被上訴人給付上訴人2萬元本息部分）已生撤回上訴之
    效力（減縮上訴聲明部分及原審判決上訴人敗訴未據其提起
    上訴部分，均已告確定）。
貳、實體部分
一、被上訴人主張：伊為門牌號碼桃園市○○區○○○路000巷00號3
    樓房屋（下稱系爭3樓房屋）之所有權人，而上訴人於民國1
    07年4月10日起至110年3月3日間，為門牌號碼桃園市○○區○○
    ○路000巷00號4樓房屋（下稱系爭4樓房屋）之所有權人，嗣
    於110年3月4日將系爭4樓房屋出售並移轉登記予訴外人葉秦
    孝（被上訴人請求葉秦孝應將系爭4樓房屋以如附表二編號1
    、2所示之工法修復至不漏水狀態，業據原審為勝訴判決確
    定）。伊於108年8、9月間，陸續發現系爭3樓房屋主臥室天
    花板出現壁癌及滲漏水、浴室磁磚裂開等現象，經兩造於10
    9年11月29日委請訴外人抓漏人員許志明至系爭4樓房屋內檢
    測後，發現係因系爭4樓房屋有如附表一所示之情形所致，
    爰依民法第184 條第1 項、第191 條及第767條等法律關係
    ，請求上訴人應給付如附表二各編號所示之費用共計36萬元
    ，及自民事更正及追加狀繕本送達上訴人之翌日起至清償日
    止，按週年利率5％計算之利息（原審為被上訴人勝訴判決，
    上訴人就超過10萬元本息部分不服，聲明上訴。未繫屬本院
    部分，不予贅述）。答辯聲明：上訴駁回。
二、上訴人則以：原判決已命葉秦孝應將系爭4樓房屋以如附表
    二編號1、2所示之工法修復至不漏水狀態，又另判准伊應給
    付被上訴人修復系爭4樓房屋如附表二編號1、2所需之費用2
    6萬元，應有重複認定之疑慮，伊僅同意給付上訴人如附表
    二編號3、4所示之費用共計10萬元等語，資為抗辯。並聲明
    ：㈠原判決關於命上訴人給付超過10萬元本息部分廢棄。㈡上
    開廢棄部分，被上訴人於第一審之訴及假執行之宣告均駁回
    。
三、得心證之理由
　㈠上訴人及被上訴人分別為系爭4樓房屋、系爭3樓房屋所有權
    人，上訴人於110年3月4日將系爭4樓房屋出售並移轉登記予
    葉秦孝，系爭3樓房屋之壁癌、滲漏水及浴室磁磚裂開等現
    象，係因系爭4樓房屋有如附表一所示之情形所致，系爭4樓
    房屋修復至不漏水狀態、系爭3樓房屋修復漏水所生損害之
    工法及費用，分別如附表二編號1、2，及編號3所示，被上
    訴人因檢測漏水原因另支出如附表二編號4所示之費用等情
    ，有系爭3樓房屋及系爭4樓房屋謄本暨異動索引表、檢測說
    明單（內容如附表一所示）、工程報價單（內容如附表二所
    示）等件在卷可稽（見原審補字卷第21、27頁，原審簡字卷
    第22-26頁），且為兩造所不爭執，堪信為真。
　㈡按因故意或過失，不法侵害他人之權利者，負損害賠償責任
    ；土地上之建築物或其他工作物所致他人權利之損害，由工
    作物之所有人負賠償責任。但其對於設置或保管並無欠缺，
    或損害非因設置或保管有欠缺，或於防止損害之發生，已盡
    相當之注意者，不在此限，民法第184 條第1 項前段、第19
    1 條第1 項分別定有明文。
　㈢經查，系爭3樓房屋之漏水既係因系爭4樓房屋所生，已如前
    述，則系爭4樓房屋所有權人即應將系爭4樓房屋修復至不漏
    水狀態，並應賠償系爭3樓房屋因漏水所生之損害，而原判
    決已於主文第2項諭知「被告葉秦孝應依如附表二工序1、2
    （即如附表二編號1、2）所示之工程內容，將…門牌號碼桃
    園市○○區○○○路○○○巷○○號四樓之房屋（即系爭4樓房屋）之
    浴室修復至不漏水之狀態」，該部分未經葉秦孝上訴而確定
    ，則就系爭4樓房屋應依如附表二編號1、2所示工法修復至
    不漏水狀態之義務人為葉秦孝，被上訴人自無另請求上訴人
    向其支付此部分工程款共計26萬元之理由，是本件被上訴人
    得請求上訴人給付之數額，應以如附表二編號3、4所示共計
    10萬元為限（上訴人對此亦表不爭執，見本院卷第68頁）。
四、綜上所述，被上訴人依民法第184 條第1 項、第191 條等法
    律關係，請求上訴人給付10萬元，及自民事更正及追加狀繕
    本送達上訴人之翌日即110 年10 月29日（見原審簡字卷第5
    1頁送達回證）起至清償日止，按週年利率5 ％計算之利息，
    核屬正當，應予准許；逾此範圍之請求，則非有據，應予駁
    回。原審就超過上開應予准許部分，為上訴人敗訴之判決，
    並為准許假執行之諭知，自有未洽，上訴意旨指摘原判決此
    部分不當，求予廢棄改判，為有理由，爰由本院廢棄改判如
    主文第2 項所示。
五、本件事證已臻明確，兩造其餘陳述及所提證據，經審酌後認
    與判決結果不生影響，爰不予逐一論列，併此敘明。 
六、據上論結，本件上訴為有理由，依民事訴訟法第436條之1第
    3 項、第450條、第78條，判決如主文。 　　　　　
中　　華　　民　　國　　111 　年　　11　　月　　15　　日
                    民事第一庭  審判長法  官  袁雪華
                                      法  官  呂如琦 
                                      法  官  廖子涵
正本係照原本作成。
本判決不得上訴。
中　　華　　民　　國　　111 　年　　11　　月　　22　　日
                                      書記官  賴棠妤
附表一：
大浴室部分 小浴室部分 ⒈洗臉盆下方排水孔滲漏，黑色組尼需更換。 ⒉馬桶底部滲漏，偏心造成。 ⒊蓮蓬頭座後方開口空洞，洗澡時會滲入結構而下。 ⒋浴缸底部潮濕。 ⒌浴室防水層失效（門檻、壁磚及地磚之縫隙皆有孔洞）。 ⒈蓮蓬頭座後方開口空洞，洗澡時會滲入結構而下。 ⒉浴室防水層失效（門檻、壁磚及地磚之縫隙皆有孔洞）。　 
附表二：
編號 內容摘要  所需費用 （新臺幣） 1 四樓大間浴室，整間打除，泥作、防水、貼磚復原、廢棄清運（不含衛浴）   15萬元 2 四樓小間浴室，整間打除，泥作、防水、貼磚復原、廢棄清運（不含衛浴）   11萬元 3 三樓天花板壁癌處理、批土油漆復原    8萬元    4 檢測費用    2萬元